臺灣臺南地方法院刑事判決　　　　　　　　　　　九十三年度交簡上字第一○三號
　　上　訴　人　臺灣台南地方法院檢察署檢察官
　　被　　　告　丙○○
右列上訴人即被告因過失傷害案件，不服本院九十三年度交簡字第六五號中華民國九
十三年五月十一日第一審簡易判決（聲請簡易判決處刑書案號：九十二年度偵字第一
二一四三號），提起上訴，本院判決如左：
    主  文
原判決撤銷。
丙○○因過失傷害人，處拘役伍拾伍日，如易科罰金，以銀元參佰元即新臺幣玖佰元
折算壹日。
    事  實
一、丙○○於民國九十二年八月一日上午八時三十分許，駕駛車牌號碼ＹＫＬ—８３
    １號重型機車（後方搭載戴仁一），沿臺南縣永康市○○街由南往北方向行駛，
    途經該市區道路台南縣永康市○○街七十七巷口之未劃有分向標線之不規則狹路
    路段時，應注意汽車交會時，在未劃有分向標線之道路，會車相互之間隔不得少
    於半公尺，又依當時天候晴朗、日間自然光線、路面乾燥無缺陷、道路上未有任
    何障礙物、視距復屬良好等情形以觀，客觀上亦無不能注意之情事，竟疏未與來
    車保持半公尺之安全間隔，仍貿然前行，適有乙○○駕駛車牌號碼ＶＦＡ—１８
    ６號輕型機車，沿台南縣永康市○○街七十七巷由西往東對向行經該處，亦疏未
    注意靠右行駛及保持半公尺以上之間隔，仍貿然前行，丙○○見狀避煞不及，車
    輪撞擊乙○○所駕駛機車車頭及右側車身，乙○○隨即人、車倒地，因此受有左
    小腿開放性骨折併撕裂傷之傷害。車禍事故發生後，臺南縣警察局永康分局警員
    甲○○據報到場處理時，在警員尚不知何人為肇事車輛之駕駛人前，丙○○主動
    表示其為駕駛人並自首犯行，接受裁判。
二、案經乙○○訴由臺南縣警察局永康分局報請臺灣臺南地方法院檢察署檢察官偵查
    終結後，聲請簡易判決處刑。
    理  由
一、訊據被告丙○○對於右開時、地發生碰撞車禍致告訴人乙○○受傷之事實坦承不
    諱，核與告訴人指訴之情節相符，並有道路交通事故現場圖、道路交通事故調查
    報告表(一)(二)、道路交通事故現場蒐證照片八張在卷為憑，又告訴人確實受有如事
    實欄所載之傷害，亦有國立成功大學醫學院附設醫院診斷證明書一紙在卷可資佐
    證。
二、按汽車交會時，會車相互之間隔不得少於半公尺，道路交通安全規則第一百條第
    五款分別定有明文。查被告與告訴人均係有智識之成年人，均考領駕駛執照，業
    據載明於前開現場事故調查報告表，對於上開交通安全規則均應知悉，為其等應
    注意之事項，而肇事當時天候晴朗、日間自然光線、路面乾燥無缺陷、道路上未
    有任何障礙物、視距良好等情節，有前開道路交通事故調查報告表載明可考，據
    此判斷，足見依當時狀況，被告及告訴人客觀上均並無不能注意之情狀，二人均
    違反前開注意義務致發生碰撞車禍，其二人均顯有過失，臺灣省車輛行車事故覆
    議鑑定委員會亦同此認定，並鑑定被告與告訴人同為肇事原因，有該委員會府覆
    議字第九二一一○四○號覆議意見書各一份在卷可憑。而告訴人雖與有過失，然
    本件車禍既是被告之過失併合發生，被告之過失罪責自仍不能因此解免。被告之
    過失行為與告訴人所受上開傷害之間，顯有相當因果關係，亦無疑義。從而，本
    件事證已甚明確，被告之過失傷害犯行，堪以認定。
三、核被告丙○○所為，係犯刑法第二百八十四條第一項前段之過失傷害罪。另被告
    肇事後未被有偵查權之公務員或機關發覺其為犯嫌前，留在事故現場向到場處理
    之警員表明係肇事者，自承犯行，進而接受裁判等情節，業據證人甲○○於本院
    審理時，具結證稱綦詳（參見本院九十三年四月十四日訊問筆錄），被告行為合
    乎自首之要件，應依刑法第六十二條前段減輕其刑。原審以被告犯行明確，依法
    論罪科刑，固非無見，惟被告係自首，原判決未依自首之規定減輕其刑，尚有疏
    漏，原判決既有上開可議之處，自屬無可維持，且告訴人所受傷害甚重，迄今仍
    未如正常人般行走，檢察官循告訴人之聲請，認本院前開簡易判決量刑過輕，為
    有理由，應予撤銷改判。爰審酌被告之品行、應負過失責任之程度、造成告訴人
    傷害之結果非輕、因被告於本院審理中無法與告訴人達成民事上之和解，及被告
    犯罪後之態度等一切情狀，量處如主文第二項所示之刑，並諭知易科罰金之折算
    標準。
據上論斷，應依刑事訴訟法四百五十五條之一第一項、第三項、第三百六十九條第一
項前段、第三百六十四條、第二百九十九條第一項前段，刑法第二百八十四條第一項
前段、第六十二條前段、第四十一條第一項前段，罰金罰鍰提高標準條例第一條前段
、第二條，現行法規所定貨幣單位折算新臺幣條例第二條，判決如主文。
本案經檢察官蘇榮照偵查後聲請簡易判決處刑；檢察官丁○○到庭執行職務。
中      華      民      國      九十三    年    十一    月    三十      日
                                  臺灣臺南地方法院刑事第二庭
      審判長法  官  陳  振  謙
                                        法  官  陳  志  成
                                        法  官  洪  士  傑
右正本證明與原本無異。
本件不得上訴。
                                        書記官  李  佩  珊
中      華      民      國      九十三    年    十二    月     二       日
附錄法條：
中華民國刑法第二百八十四條
因過失傷害人者，處六月以下有期徒刑、拘役或五百元以下罰金，致重傷者，處一年
以下有期徒刑、拘役或五百元以下罰金。
從事業務之人，因業務上之過失傷害人者，處一年以下有期徒刑、拘役或一千元以下
罰金，致重傷者，處三年以下有期徒刑、拘役或二千元以下罰金。
